

<u>■ developerlucaslima@gmail.com</u>

• Porto Alegre, Brasil

+55 54 99665-2594

# Perfil

Como desenvolvedor Full-Stack JavaScript com experiência em design, trago uma perspectiva única e um conjunto de habilidades para o meu trabalho. Sou proficiente no uso de ferramentas de design, como Illustrator, Photoshop e Figma, para criar wireframes e protótipos que dão vida às ideias. Além disso, minhas habilidades de desenvolvimento incluem HTML e CSS, JavaScript, TypeScript, React, Next.js, Stitches.css, Tailwind.css, Styled Components, React Hooks, ContextAPI, Zustand, entre outras. Também estou familiarizado com as necessidades de servidor e banco de dados, trabalhando com Node.js, Nest.js, Express, Fastify, Knex.js, Prisma, Jest, Vitest, SQLite e Postgres. Combinando essas habilidades, sou capaz de trabalhar em estreita colaboração com equipes de design para garantir a implementação eficaz da visão do projeto.

### Links

Portfolio GitHub LinkedIn

# Experiência profissional

# Desenvolvedor Front-End, Santa Group - FiveM, Home Office

Julho 2022 — Fevereiro 2023

- Desenvolvimento de sites responsivos e landing pages utilizando tecnologias modernas, como ReactJS, TypeScript, NextJS, Styled Components e TailWind;
- Atualização e manutenção de projetos antigos com tecnologias mais recentes;
- Teste contínuo da usabilidade do site para identificar e corrigir bugs.
- · Aprimoramento constante de hard skills para solucionar problemas complexos;

### Designer, Freelancer, Gramado-RS

Janeiro 2019 — Março 2023

- Identidade visual e materiais de marketing, como cartões de visita, panfletos, outdoors, banners e embalagens;
- Posts e Copywriting personalizado para atender aos objetivos do cliente;
- Elaboração de wireframes e finalização do produto com ênfase em UX/UI.

# Analista Financeiro, Rota Sul Agencia De Turismo, Gramado, RS

Julho 2015 — Julho 2020

- Análise financeira para fornecer soluções criativas de redução de custos e identificação de áreas de melhoria no desempenho da empresa;
- Utilização de planilhas automatizadas e sofisticados para aumentar a eficiência e precisão da análise financeira identificando possíveis riscos e oportunidades de melhoria;
- Comunicação clara e eficaz de conclusões e recomendações aos tomadores de decisão e partes interessadas para ajudar a no desempenho financeiro da empresa.

# Formação

#### Análise e Desenvolvimento de Sistemas, Unopar, Gramado, RS

Julho 2018 — Dezembro 2019

Curso trancado

#### Bacharel Ciencias Economicas, Unisinos, São Leopoldo

Junho 2017 — Dezembro 2019

Curso cancelado

#### Cursos

Full Stack (Explorer - Ignite), Rocketseat

Novembro 2021 — Presente

Inglês Avançado (C2), Erin (Irlanda)

Fevereiro 2019 — Julho 2019

# **Projetos Desenvolvidos**

#### SignIn/SignUp, Santa Group - FiveM

Novembro 2022 — Dezembro 2022

Desenvolvi um projeto de Sign-In/Sign-Up para uma empresa que possui servidores no jogo online GTA RP - FiveM. O projeto envolveu a criação de contas com validação de username, password, idade e email, utilizando uma biblioteca externa. Realizei a integração do sistema com o Discord da empresa, gerando tokens de autenticação exclusivos para os usuários. Esses tokens permitiam resgatar itens no jogo, como carros e motos, incentivando os usuários a se cadastrarem no Discord. Essa experiência aprimorou minhas habilidades de desenvolvimento e trabalho em equipe, mantendo uma comunicação constante com a equipe de designers e colaboradores do backend, que foi desenvolvido em Lua. As tecnologias utilizadas incluem React, Styled Components, TypeScript e alguns Hooks personalizados da empresa.

#### **Notes, Projeto Pessoal**

Janeiro 2023 — Janeiro 2023

O Notes é uma aplicação full-stack que possibilita aos usuários salvar anotações e links, destacando-se pela funcionalidade de marcação das anotações com tags personalizadas para facilitar buscas e filtros. Realizei a implementação de um sistema CRUD, permitindo a edição e exclusão de anotações, filtros e tags. Utilizei JWT para autenticação de usuários, e as tecnologias empregadas no desenvolvimento incluem React, Styled Components, TypeScript, Node.js, SQLite, Knex.js, Express.js, JWT e Bcrypt.js.

### **DevSocial, Projeto Pessoal**

Abril 2023 — Abril 2023

Projeto pessoal de uma rede social para programadores, inspirada no Facebook. Utilizei minhas habilidades de design e o Figma para criar um layout personalizado. A autenticação de Sign-In e Sign-Up foi implementada utilizando Jason Web Token e a API do GitHub (somente quem tem GitHub consegue acessar). Neste projeto, os usuários têm a capacidade de adicionar amigos, fazer postagens na linha do tempo e interagir com curtidas e comentários em postagens de amigos. Além disso, é possível editar e excluir cada uma dessas opções, pois o projeto segue o conceito CRUD. No desenvolvimento do front-end, utilizei Next.js, Tailwind CSS, TypeScript, JWT e ESLint. Para o servidor e o back-end, utilizei Node.js, Fastify, Prisma, Zod e SQLite durante o desenvolvimento e PostgreSQL para a produção.